【裁判字號】    98,交聲再,5
【裁判日期】    980213
【裁判案由】    過失傷害
【裁判全文】
臺灣高等法院刑事裁定                  98年度交聲再字第5號
再審聲請人
即受判決人  甲○○
上列聲請人因公共危險等案件，對於臺灣高等法院97年度交上訴
字第181 號，中華民國98年1 月6 日第二審確定判決（臺灣臺北
地方法院97年度交訴字第68號；起訴案號：臺灣臺北地方法院檢
察署97年度偵字第8002號），聲請再審，本院裁定如下：
   主  文
再審之聲請駁回。
   理  由
一、本件聲請意旨如附件刑事再審聲請狀所記載。
二、按再審係事實認定錯誤之救濟方法，查有罪之判決確定後，
    為受判決人之利益聲請再審，必其聲請之理由合於刑事訴訟
    法第四百二十條第一項所定各款情形之一，或第四百二十一
    條有足生影響於判決之重要證據漏未審酌者，始准許之。又
    不得上訴於第三審法院之案件，其經第二審確定之有罪判決
    ，如就足生影響於判決之重要證據漏未審酌者，固得為受判
    決人之利益聲請再審，刑事訴訟法第四百二十一條定有明文
    。惟所謂「足生影響於判決之重要證據漏未審酌」，係指該
    證據業經提出但法院未予調查或經聲請調查而未予調查，致
    確定判決漏未審酌，且該證據如經審酌採取，顯足生影響該
    判決之結果，並應為受判決人有利之判決始足當之。如當事
    人所提出之證據，不足以影響判決結果，或經第二審法院依
    調查結果，本於論理法則、經驗法則，取捨而不予採取者，
    即難據以開始再審之程序。
三、查本件聲請人甲○○所為係犯刑法第284 條第2 項前段之業
    務過失傷害罪及同法第185 條之4 肇事逃逸罪，原確定判決
    認定聲請人犯罪及就證據取捨之理由，已於判決內詳述認定
    事實所憑之依據及得心證之理由，聲請人所舉聲請再審之理
    由及證據，亦均經原確定判決審酌，認不足作為有利被告之
    認定（聲請再審狀理由一、二、三、四質疑告訴人楊碧珍及
    證人陳泉瑀所證事發經過，理由七、九所稱事故巨大聲響由
    來及貨車無刮擦痕，理由五所稱未肇事逃逸，見原確定判決
    理由四、(二)，判決書第8 至9 頁；理由六、八所指車行位置
    及車道問題，見原確定判決理由四、(三)，判決書第9 頁）。
    本件再審聲請狀理由俱與原審聲明上訴狀理由類同，已業經
    原確定判決予以審酌取捨，並於駁回上訴理由欄中詳為述明
    ，原確定判決本於論理法則、經驗法則，經取捨證據後認定
    事實，並對卷附證據資料為價值判斷，揆諸首開說明，自非
    重要證據漏未審酌，聲請人空言指摘原確定判決未予審酌，
    委無足取。
四、綜上所述，本件受判決人僅係就原確定判決已說明之事項及
    審酌取捨之證據再行爭執，與足生影響於判決之重要證據漏
    未審酌之情形尚有未合。受判決人所執聲請再審之理由，核
    與刑事訴訟法第421 條之規定不符，難認有再審理由，其聲
    請再審，自難准許，應予駁回。
據上論斷，應依刑事訴訟法第434條第1項，裁定如主文。
中    華    民    國    98    年    2     月    13    日
                  刑事第十五庭審判長法  官  吳昭瑩
                                    法  官  李正紀
                                    法  官  李釱任
以上正本證明與原本無異。
不得抗告。
                                    書記官  張玉如
中    華    民    國    98    年    2     月    16    日


司法院資訊處製作；財團法人民間司法改革基金會備份。
